【裁判字號】    98,訴緝,23
【裁判日期】    980331
【裁判案由】    毒品危害防制條例
【裁判全文】
臺灣桃園地方法院刑事判決              98年度訴緝字第23號
公  訴  人  臺灣桃園地方法院檢察署檢察官
被      告  甲○○
                    （現在臺灣桃園女子監獄執行中）
上列被告因違反毒品危害防制條例案件，經檢察官提起公訴（91
年度毒偵字第2947號），被告於本院準備程序進行中，就被訴事
實為有罪之陳述，經本院告知簡式審判程序意旨，並聽取公訴人
及被告之意見後，本院合議庭裁定依簡式審判程序審理，判決如
下：
    主  文
甲○○施用第一級毒品，處有期徒刑柒月。又施用第二級毒品，
處有期徒刑月。應執行有期徒刑玖月。
    事  實
一、甲○○前因施用毒品案件，經本院裁定觀察、勒戒後，因認
    無繼續施用毒品之傾向，於民國88年3 月17日釋放出所，並
    由臺灣桃園地方法院檢察署檢察官以88年度偵字第294 號、
    88年度偵緝字第216 號為不起訴處分確定。詎其猶不知戒除
    毒癮，於觀察、勒戒執行完畢後5 年內，復因施用第一級毒
    品海洛因及第二級毒品安非他命，經本院以90年度毒聲字第
    3963號裁定令入戒治處所施以強制戒治，並於90年11月28日
    以90年度訴字第1827號判處應執行有期徒刑10月後，竟又分
    別基於施用第一級、第二級毒品之犯意，於91年7 月3 日採
    尿時起回溯26小時及96小時內之某時，在桃園縣境內某處，
    施用第一級毒品海洛因及第二級毒品甲基安非他命（起訴書
    誤載為安非他命）各1 次。嗣經臺灣桃園地方法院檢察署觀
    護人室將甲○○之尿液送驗後，始查獲上情。
二、案經臺灣桃園地方法院檢察署檢察官偵查起訴。
    理  由
壹、程序方面
    本案被告甲○○所犯之罪，並非法定刑為死刑、無期徒刑或
    最輕本刑3 年以上有期徒刑之罪，亦非高等法院管轄第一審
    之案件，而被告於準備程序中就被訴事實已為有罪之陳述，
    經本院告知簡式審判程序之旨，並聽取被告與公訴人之意見
    後，本院合議庭乃依刑事訴訟法第273 條之1 第1 項規定，
    裁定由受命法官獨任進行簡式審判程序，合先敘明。
貳、事實認定方面
    上開犯罪事實，業據被告甲○○於本院審理時坦認不諱，復
    有臺灣桃園地方法院檢察署施用毒品犯受保護管束人採尿報
    到編號表、尿液檢體監管記錄表、臺灣尖端先進生技醫藥股
    份有限公司濫用藥物檢驗報告各1 紙附卷足憑，堪認被告自
    白確與事實相符，足堪採為論罪科刑之依據。又被告於87年
    間因施用毒品案件，經本院裁定送觀察、勒戒後，認無繼續
    施用毒品之傾向，於88年3 月17日釋放出所，並經臺灣桃園
    地方法院檢察署檢察官於88年3 月17日以88年度偵字第294
    號號、88年度偵緝字第216 號為不起訴處分確定等情，有臺
    灣高等法院被告前案紀錄表附卷可稽，則本件施用毒品犯行
    非屬「初犯」及「5 年後再犯」之情形，自應逕予論罪科刑
    。
    綜上，本案事證明確，被告犯行洵堪認定。
、法律適用方面
一、按被告行為後，其行為時之刑法（下稱修正前刑法），業於
    94年1 月7 日修正通過，於同年2 月2 日公布，於95年7 月
    1 日起施行（下稱修正後刑法），依修正後刑法第2 條第1
    項規定「行為後法律有變更者，適用行為時之法律。但行為
    後之法律有利於行為人者，適用最有利於行為人之法律。」
    此條規定係規範行為後法律變更所生新舊法律比較適用之準
    據法，本身尚無新舊法比較之問題，於修正後刑法施行後，
    應一律適用修正後刑法第2 條第1 項之規定，為「從舊從輕
    」之比較。查修正前刑法第51條第5 款規定「宣告多數有期
    徒刑者，於各刑中之最長期以上，各刑合併之刑期以下，定
    其刑期。但不得逾20年。」修正後刑法第51條第5 款則規定
    「宣告多數有期徒刑者，於各刑中之最長期以上，各刑合併
    之刑期以下，定其刑期。但不得逾30年。」比較結果，修正
    後刑法並非較有利於行為人。經上開整體比較新舊法結果，
    應依修正後刑法第2 條第1 項前段規定，適用被告行為時法
    律。
二、核被告所為，係犯毒品危害防制條例第10條第1 項、第2 項
    之施用第一級、第二級毒品罪。被告施用第一級、第二級毒
    品前非法持有第一級、第二級毒品之低度行為，為施用之高
    度行為所吸收，不另論罪。被告所犯上開2 罪，犯意各別，
    罪名互異，應予分論併罰。爰審酌被告前因施用毒品案件，
    業經觀察、勒戒、強制戒治，卻仍未能自新、戒斷毒癮，而
    再施用足以導致人體機能發生依賴性、成癮性及抗藥性等障
    礙之第一級、第二級毒品，戕害自身健康，漠視法令禁制，
    惟念其自承已戒斷毒品數年，並未再施用毒品而有正當之工
    作與生活，犯後並坦承犯行，深表悔悟，暨其犯罪動機、手
    段、施用毒品之次數等一切情狀，認公訴人之求刑，稍屬過
    重，爰分別量處如主文所示之刑，以資懲儆。
據上論斷，應依刑事訴訟法第273 條之1 第1 項、第299 條第1
項前段，毒品危害防制條例第10條第1 項、第2 項，刑法第2 條
第1項 前段、第11條前段，修正前刑法第51條第5 款，判決如主
文。
本案經檢察官翁偉玲到庭執行職務。
中    華    民    國   98   年     3     月    31    日
                  刑事第七庭  法  官  蔡羽玄
以上正本證明與原本無異。
如不服本判決，應於送達後10日內向本院提出上訴狀（應附繕本
），其未敘述上訴理由者，應於上訴期間屆滿後20日內，補提理
由書狀於本院，上訴於臺灣高等法院。
                              書記官  陳玉芳
中    華    民    國    98    年    3     月    31    日
本案論罪科刑法條：
毒品危害防制條例第10條：
施用第一級毒品者，處6 月以上5 年以下有期徒刑。
施用第二級毒品者，處3 年以下有期徒刑。


司法院資訊處製作；財團法人民間司法改革基金會備份。
